【裁判字號】    98,家抗,1
【裁判日期】    980710
【裁判案由】    公示催告
【裁判全文】
臺灣高等法院花蓮分院民事裁定           98年度家抗字第1號
抗  告  人  乙○○
上列抗告人因聲請王桂妹死亡宣告公示催告事件，對於臺灣花蓮
地方法院中華民國97年11月28日97年度家催字第 159號所為裁定
提起抗告，本院裁定如下：
    主  文
原裁定廢棄，應由臺灣花蓮地方法院更為裁定。
    理  由
一、抗告人在原法院聲請意旨略以：伊為王豐明之配偶，王豐明
    於民國（下同）95年 7月10日死亡，因其無子女，父母死亡
    ，伊於辦理其繼承手續時，發現其尚有同父異母之姐即相對
    人甲○○，經查尋至相對人寄居之花蓮市○○里○○○街73
    巷47號之戶長王秀蘭，始知相對人於88年12月19日遭水流沖
    走而失蹤，迄今生死不明。為此依法聲請准予為死亡宣告之
    公示催告等語，並提出戶籍謄本、王豐明死亡證明書為證。
二、原法院以：抗告人固主張其於95年 7月10日王豐明死亡後，
    至相對人寄居之花蓮市○○里○○○街73巷47號，詢問王秀
    蘭，始知相對人於88年12月19日遭水流沖走而失蹤等語。然
    查，花蓮市○○里○○○街73巷47號現為空地並無建築物，
    且警方訪查該址附近住戶均稱不識王女（按即甲○○）及戶
    內人口，另電腦資訊查尋王女及戶內人口並無遷出與失蹤記
    錄可循。是抗告人所述是否屬實，已非無疑，自難僅憑抗告
    人單方面之陳述，逕認相對人業於88年12月19日遭水流沖走
    而失蹤之事實，因而駁回抗告人之聲請。
三、經查：抗告人於原法院裁定後，已偕同證人王秀蘭到庭，證
    人王秀蘭並在原法院證述其曾聽聞相對人遭水流沖走之情。
    又原法院曾向中央健康保險局東區分局查詢相對人投保情形
    ，該局函覆：相對人自88年12月1日至97年8月31日，均無就
    醫記錄等情，有該局覆函附卷可按。是本件抗告人主張之事
    實，並非如原裁定所稱僅有抗告人單方面之陳述；故抗告人
    指摘原裁定不當，尚非全無理由，自應將原裁定廢棄。且依
    民事訴訟法第 625條准用同法第540條、第541條之規定，故
    本件宜發回由原法更為裁定，以臻妥適。
據上論結，本件抗告為有理由，依民事訴訟法第 492條，裁定如
主文。
中    華    民    國    98    年    7    月    10    日
                        審判長法  官  何方興
                              法  官  王紋瑩
                              法  官  林德盛
以上正本係照原本作成。
本裁定除以適用法規顯有錯誤為理由外，不得再抗告。如提起再
抗告，應於收受送達後10日內委任律師為訴訟代理人向本院提出
再抗告狀（均須按他造當事人之人數附繕本）。並繳納再抗告費
新台幣１千元。其未表明再抗告理由者，應於提出再抗告後10日
內向本院補提理由書狀 (均須按照他造當事人之人數附繕本)。
抗告時應提出委任律師或其有律師資格之人之委任狀；委任有律
師資格者，另應附具律師及格證書及釋明委任人與受任人有民事
訴訟法第466條之1第1項但書或第2項所定關係之釋明文書影本。
中    華    民    國    98    年    7    月    10    日
                              書記官  陳有信


司法院資訊處製作；財團法人民間司法改革基金會備份。
